臺灣桃園地方法院刑事判決　　　　　　　 96年度易字第261號
公　訴　人　臺灣桃園地方法院檢察署檢察官
被　　　告　甲○○
　　　　　　　　　　（現羈押在臺灣桃園看守所）
指定辯護人　本院公設辯護人陳瑞明
上列被告因竊盜案件，經檢察官提起公訴（96年度偵字第1059號）
，經本院訊問被告後，被告自白犯罪，檢察官聲請協商判決，本
院判決如下：
    主  文
甲○○竊盜，累犯，處有期徒刑肆月。又於夜間侵入住宅竊盜，
累犯，處有期徒刑柒月。又竊盜，累犯，處有期徒刑參月。又竊
盜，累犯，處有期徒刑參月。應執行有期徒刑壹年貳月。
   事實及理由
一、犯罪事實：甲○○於前於民國89年間因逃亡案件，經軍事法
    院判處有期徒刑10月確定，於89年11月19日執行完畢，又90
    年間因逃亡案件，經軍事法院判處有期徒刑9 月確定，於91
    年1 月9 日執行完畢，復於91年間因逃亡案件，經軍事法院
    判處有期徒刑1年10月確定，於93年3月16日執行完畢。仍不
    知悔改，基於意圖為自己不法所有之犯意，因其前居住在桃
    園縣復興鄉奎輝村3 鄰中奎輝2 之1 號1 樓附近，得知桃園
    縣復興鄉奎輝村3 鄰中奎輝2 之1 號1 樓後門之鑰匙放置在
    該處後門門口鞋櫃內，遂先後於如附表編號1 至3 所示之時
    間，拿取該處鑰匙開啟後門，徒手竊取附表編號1 至3 所示
    之財物得手，復於附表編號4 所示之時間、地點，徒手竊取
    瓦斯一桶。嗣於96年1 月2 日，乙○○○查知甲○○無端持
    有瓦斯桶1 桶，遂於晚上8 點30分許詢問甲○○並報警處理
    ，且經警查獲甲○○所竊得如附表編號2 所示之物、編號3
    所示剩餘之白米8 斤。
二、案經桃園縣政府警察局大溪分局報告臺灣桃園地方法院檢察
    署檢察官偵查起訴。
三、證據：
（一）被告甲○○於警詢、檢察官偵查中及本院準備程序之供述
      ，證人丙○○、乙○○○、李振榮於警詢之證述。
（二）贓物領據保管單2 紙。
四、本件被告甲○○已認罪，經檢察官與被告甲○○於準備程序
    達成協商之合意，其合意內容為：被告甲○○如附表編號1
    所示之普通竊盜犯行處有期徒刑4 月、附表編號2 所示加重
    竊盜犯行處有期徒刑7 月、附表編號3 所示之普通竊盜犯行
    處有期徒刑3 月、附表編號4 所示之普通竊盜犯行處有期徒
    刑3 月，應執行有期徒刑1 年2 月。經查，上開協商合意並
    無刑事訴訟法第455 條之4 第1 項所列情形之一，檢察官聲
    請改依協商程序而為判決，本院爰不經言詞辯論，於協商合
    意範圍內為協商判決。
五、應適用之法條：刑事訴訟法第455 條之4 第2 項、第455 條
    之8 ，刑法第第320 條第1 項、第321 條第1 項第1 款、第
    47條、第51條第1 項第5 款，刑法施行法第1 條之1 第1 項
    、第2 項前段。
六、本判決除有刑事訴訟法第455 條之4 第1 項第1 款、第2 款
    、第4 款、第6 款、第7 款所定情形之一，或違反同條第2
    項規定者外，不得上訴。如有前述得上訴之情形，得自收受
    判決送達之日起10日內，向本院提出上訴書狀，上訴於第二
    審法院。
中　　華　　民　　國　　96　　年　　2 　　月　　27　　日
                      刑事第九庭法  官   何燕蓉
以上正本證明與原本無異。
本判決除有刑事訴訟法第455 條之4 第1 項第1 款、第2 款、第
4 款、第6 款、第7 款所定情形之一，或違反同條第2 項規定者
外，不得上訴。如有前述得上訴之情形，得自收受判決送達之日
起10日內，向本院提出上訴書狀，上訴於第2審法院。
   　　　　　　　　　　　　　　 書記官　許弘樺
中　　華　　民　　國　　96　　年　　3 　　月　　6 　　日
附錄本案論罪科刑法條：
中華民國刑法第320 條（普通竊盜罪、竊佔罪）
意圖為自己或第三人不法之所有，而竊取他人之動產者，為竊盜
罪，處5 年以下有期徒刑、拘役或5 百元以下罰金。
意圖為自己或第三人不法之利益，而竊佔他人之不動產者，依前
項之規定處斷。
前二項之未遂犯罰之。
中華民國刑法第321 條（加重竊盜罪）
犯竊盜罪而有左列情形之一者，處6 月以上、5 年以下有期徒刑
：
一  於夜間侵入住宅或有人居住之建築物、船艦或隱匿其內而犯
之者。
二  毀越門扇、牆垣或其他安全設備而犯之者。
三  攜帶兇器而犯之者。
四  結夥三人以上而犯之者。
五  乘火災、水災或其他災害之際而犯之者。
六  在車站或埠頭而犯之者。
前項之未遂犯罰之。
附表：
┌──┬─────┬────────┬────────┬───────┐
│編號│ 時    間 │  地       點   │竊  得  財  物  │ 罪名及刑度   │
├──┼─────┼────────┼────────┼───────┤
│ 1  │95年8 月25│桃園縣復興鄉奎輝│1.金項鍊1 條（含│刑法第320 條第│
│    │日中午11時│復村3 鄰中奎輝2 │  墜子約7 錢）  │1 項之普通竊盜│
│    │許        │之1 號1 樓丙○○│2.金戒子1 只（約│罪，處有期徒刑│
│    │          │住宅            │  2 錢）        │4 月          │
├──┼─────┼────────┼────────┼───────┤
│ 2  │95年11月25│同上住宅        │1.存摺7 本（李慧│刑法第321 條第│
│    │日晚上7 時│                │  妤所有之新竹商│1 項第1 款之於│
│    │許        │                │  業銀行、復興郵│夜間侵入住宅加│
│    │          │                │  局存摺各1 本、│重竊盜罪，處有│
│    │          │                │  丙○○所有之新│期徒刑7 月    │
│    │          │                │  竹商業銀行、桃│              │
│    │          │                │  園福林郵局、復│              │
│    │          │                │  興農會存摺各1 │              │
│    │          │                │  本、李健一所有│              │
│    │          │                │  之關西郵局、復│              │
│    │          │                │  興郵局存摺各1 │              │
│    │          │                │  本）          │              │
│    │          │                │2.印章6 個（陳玉│              │
│    │          │                │  蘭3 個、李慧妤│              │
│    │          │                │  1 個、李健一1 │              │
│    │          │                │  個、李慧媛1 個│
│    │          │                │  ）            │              │
│    │          │                │3.右住宅之房間鑰│              │
│    │          │                │  匙及車用鑰匙共│              │
│    │          │                │  5 支          │              │
├──┼─────┼────────┼────────┼───────┤
│ 3  │95年12月31│同上住宅        │1.白米1 包（15公│刑法第320 條第│
│    │日下午4 時│                │斤）            │1 項之普通竊盜│
│    │許        │                │2.右住宅後門鑰匙│罪，處有期徒刑│
│    │          │                │鑰匙1 支（此部分│3 月          │
│    │          │                │亦為被告與檢察官│              │
│    │          │                │時協商之內容）  │              │
├──┼─────┼────────┼────────┼───────┤
│ 4  │95年12月31│桃園縣復興鄉奎輝│瓦斯1 桶        │刑法第320 條第│
│    │日下午4 時│村3鄰10號後門外 │                │1 項之普通竊盜│
│    │30分許    │                │                │罪，處有期徒刑│
│    │          │                │                │3 月          │
└──┴─────┴────────┴────────┴───────┘
